【裁判字號】    98,簡上,127
【裁判日期】    980324
【裁判案由】    家暴妨害自由
【裁判全文】
臺灣板橋地方法院刑事判決             98年度簡上字第127號
上  訴  人
即  被  告  丙○○
上列上訴人因違反家庭暴力防治法案件，不服本院於民國97年11
月10日以97年度簡字第1955號所為之第一審判決（聲請簡易判決
處刑案號：97年度偵字第2861號），本院判決如下：
    主  文
上訴駁回。
    事實及理由
一、本案經本院審理結果，認第一審以上訴人即被告丙○○罪證
    明確，適用刑事訴訟法第四百四十九條第一項前段、第三項
    、家庭暴力防治法第六十一條第一款、第二款、刑法第十一
    條前段、第三百零五條、第五十五條、第四十一條第一項前
    段及刑法施行法第一條之一等規定，並審酌被告並無前科，
    素行尚可，其無視民事暫時保護令之禁制，對告訴人造成精
    神上之不法侵害，惟本案起因乃被告夫妻長期失和、溝通不
    良所致，兼以被告坦承主要犯罪事實之犯罪後態度等一切情
    狀，判處拘役三十日，如易科罰金，以新臺幣一千元折算一
    日，其認事用法均無違誤，量刑亦屬妥適，應予維持，並引
    用第一審刑事簡易判決所記載之事實、證據及理由（如附件
    ）。
二、被告上訴意旨略稱：伊係受告訴人乙○○不當刺激，一時情
    緒失控，難謂存有恐嚇及騷擾之犯意云云。然查：被告確實
    在本院九十六年度暫家護字第一００一號民事暫時保護令有
    效期內之九十六年十二月一日中午十二時三十分許，在電話
    中對乙○○辱罵：「幹」、「幹你娘」、「很雞八」、「你
    他媽的」等語而實施騷擾，並以「我要去清雲說你外面有男
    人讓妳工作做不下去…我拿刀殺人都敢」等加害生命、名譽
    之事恐嚇乙○○之事實，業據被告於偵查、原審訊問及本院
    審理時自承不諱，核與證人乙○○於警詢中指述之情節相符
    ，並經原審法官當庭播放上開對話錄音檔案勘驗明確，復有
    本院前揭民事暫時保護令影本及臺北縣政府警察局海山分局
    保護令執行紀錄表各一件在卷可憑，足認本案事證明確，被
    告犯行堪予認定，原審據此論罪科刑，於法並無違誤。縱使
    被告係因乙○○在對話中屢次提及被告只聽母親話語、是告
    訴人賺錢養被告全家等情節，致心有不滿，惟被告仍應循理
    性途徑溝通、解決，要非以此即能正當化其騷擾、恐嚇犯行
    ，自無從解免被告之違反保護令罪責。是以被告據此提起上
    訴，為無理由，應予駁回。末查被告雖辯稱：伊已取得乙○
    ○之原諒，縱使不能諭知無罪，亦請給予緩刑宣告云云，然
    乙○○經本院合法通知，未於審理期日到庭陳述意見，復迄
    未出具任何書面文件表示同意原諒被告之旨，尚難認被告上
    開所辯為真。況被告在本案犯行後之九十七年一月二十日，
    又有散布誹謗乙○○名譽之電子郵件犯嫌，經檢察官聲請以
    簡易判決處刑後，現由本院另案審理乙節，有臺灣板橋地方
    法院檢察署九十七年度偵字第一一七０五號檢察官聲請簡易
    判決處刑書電腦列印本及臺灣高等法院被告前案紀錄表各一
    份在卷可考，是亦無證據足認被告已知所悔悟、無再犯之虞
    ，而有暫不執行刑罰之情形存在，是以本院審酌上情，認不
    宜給予被告緩刑之宣告，附此敘明。
據上論斷，應依刑事訴訟法第四百五十五條之一第一項、第三項
、第三百六十八條、第三百七十三條，判決如主文。
本案由檢察官甲○○聲請以簡易判決處刑，經檢察官林珮菁到庭
執行職務。
中    華    民    國    98    年    3     月    24    日
                  刑事第三庭  審判長法  官  樊季康
                                    法  官  徐子涵
                                    法  官  劉元斐
上列正本證明與原本無異。
不得上訴。
                                    書記官  張懿端
中    華    民    國    98    年    3     月    25    日


司法院資訊處製作；財團法人民間司法改革基金會備份。
